# 请教陈版关于联营企业股权比例稀释的账务处理

提问人：lknick 时间：2015-03-25 10:23:47
那冲成负数了怎么办？

回答人：chenyiwei
应当是只有当外部股东的增资价格很低时才会有这种情况吧？如果出现外部股东低价增资情况，应考虑是否包含股份支付因素、是否意味着被购买方的可辨认资产出现了减值等，根据不同原因分别采用适当的处理方式。